zh-TW: 輸入端氣嘴類型: Clik; 法式氣門嘴 (Presta); 義式氣門嘴 (Regina); 美式氣門嘴 (Schrader); 斯克拉維蘭式 (法式氣門嘴); 英式氣門嘴 (Woods/Dunlop); 其他
pl: Typ zaworu wejściowego: Clik; Presta; Regina; Schrader; Sclaverand (francuski); Woods (Dunlop); Inny
it: Tipo di valvola di ingresso: Clik; Presta; Regina; Schrader; Sclaverand (francese); Woods (Dunlop); Altro
sl-SI: Vrsta vhodnega ventila: Clik; Presta; Regina; Schrader; Sclaverand (francoski); Woods (Dunlop); Drugo
bg-BG: Тип входен клапан: Clik; Presta; Regina; Schrader; Sclaverand (френски); Woods (Dunlop); Други
pt-PT: Tipo de válvula de entrada: Clik; Presta; Regina; Schrader; Sclaverand (francesa); Woods (Dunlop); Outro
fr: Type de valve d’entrée: Clik; Presta; Regina; Schrader; Sclaverand (française); Woods (Dunlop); Autre
ro-RO: Tipul supapei de intrare: Clik; Presta; Regina; Schrader; Sclaverand (franțuzească); Woods (Dunlop); Altele
hu: Bemeneti szelep típusa: Clik; Presta; Regina; Schrader (autó); Sclaverand (francia); Woods (Dunlop); Egyéb
el: Τύπος βαλβίδας εισόδου: Clik; Presta; Regina; Schrader; Sclaverand (Γαλλική); Woods (Dunlop); Άλλο
sv: Typ av ingångsventil: Clik; Presta; Regina; Schrader; Sclaverand (fransk); Woods (Dunlop); Övrigt
zh-CN: 输入阀门类型: Clik; 法式; Regina; 美式; Sclaverand（法式）; Woods（英式/Dunlop）; 其他
cs: Typ ventilku: Clik; Presta; Regina; Schrader; Sclaverand (francouzský); Woods (Dunlop); Jiné
pt-BR: Tipo de válvula de entrada: Clik; Presta; Regina; Schrader; Sclaverand (francesa); Woods (Dunlop); Outra
sk-SK: Typ vstupného ventilu: Clik; Presta; Regina; Schrader; Sclaverand (galuskový); Woods (Dunlop); Iné
nl: Inlaatventiel type: Clik; Presta; Regina; Schrader; Sclaverand (Frans); Woods (Dunlop); Overige
nb: Inngangsventiltype: Clik; Presta; Regina; Schrader; Sclaverand (fransk); Woods (Dunlop); Annet
es: Tipo de válvula de entrada: Clik; Presta; Regina; Schrader; Sclaverand (francesa); Woods (Dunlop); Otro
de: Typ des Eingangsventils: Clik; Presta; Regina; Schrader; Sclaverand (Französisch); Woods (Dunlop); Sonstige
ko: 입력 밸브 유형: 클릭; 프레스타; 레지나; 슈레이더; 스클라버랜드(프렌치); 우즈(던롭); 기타
fi: Tuloventtiilin tyyppi: Clik; Presta; Regina; Schrader; Sclaverand (ranskalainen); Woods (Dunlop); Muu
ru: Тип входного клапана: Clik; Presta; Regina; Schrader; Sclaverand (французский); Woods (Dunlop); Другое
ja: 入力バルブタイプ: クリック; 仏式 (Presta); レジーナ式; 米式 (Schrader); スクラベラン (仏式); 英式 (Woods/Dunlop); その他
en: Input valve type: Clik; Presta; Regina; Schrader; Sclaverand (French); Woods (Dunlop); Other
tr: Giriş valfi tipi: Clik; Presta; Regina; Schrader; Sclaverand (Fransız); Woods (Dunlop); Diğer
vi: Loại van đầu vào: Clik; Presta; Regina; Schrader; Sclaverand (Van Pháp); Woods (Dunlop); Khác
hr-HR: Vrsta ulaznog ventila: Clik; Presta; Regina; Schrader; Sclaverand (francuski); Woods (Dunlop); Ostalo
th: ประเภทวาล์วขาเข้า: Clik; Presta; Regina; Schrader; Sclaverand (French); Woods (Dunlop); อื่นๆ
lt-LT: Įvesties vožtuvo tipas: Clik; Presta; Regina; Schrader; Sclaverand (prancūziškas); Woods (Dunlop); Kita
da: Type af indgangsventil: Clik; Presta; Regina; Schrader; Sclaverand (fransk); Woods (Dunlop); Andet